臺灣基隆地方法院民事裁定
110年度亡字第27號
聲  請  人  黃有仁  

代  理  人  陳美鳳  

上列聲請人聲請宣告失蹤人詹氏英死亡事件，本院裁定如下：
    主  文
詹氏英（女，民國前00年0月00日出生，最後設籍處所：台北廳
石碇堡𫙮魚坑庄滴水子54番地）於民國四十五年十月一日下午十
二時死亡。
聲請程序費用由詹氏英之遺產負擔。
    事實及理由
一、聲請意旨略以：聲請人為失蹤人詹氏英之孫，失蹤人於民國
    35年10月1日國民政府辦理戶籍重新總登記時未重新登記並
    設籍，失蹤迄今已逾74年之久，爰依法聲請宣告失蹤人詹氏
    英死亡等語。
二、按失蹤人失蹤滿10年後，法院得因利害關係人或檢察官之聲
    請，為死亡之宣告；修正之民法總則第8條之規定，於民法
    總則施行後修正前失蹤者，亦適用之，但於民法總則修正前
    ，其情形已合於修正前民法總則第8條之規定者，不在此限
    ，71年1月4日修正公布前之民法總則第8條第1項及民法總則
    施行法第3條第3項分別定有明文。又法院准許宣告死亡之聲
    請，應公示催告，家事事件法第156條第1項復有明定。而此
    公示催告應公告之，該公告應揭示於法院公告處、資訊網路
    及其他適當處所；法院認為必要時，並得命登載於公報或新
    聞紙，或用其他方法公告之；其報明期間，自前項揭示之日
    起，應有6個月以上。但失蹤人滿百歲者，其陳報期間，得
    定為自揭示之日起二個月以上，此觀之家事事件法第156條
    第3項準用同法第130條第4、5項規定即明。查聲請人主張失
    蹤人詹氏英並未於35年10月1日國民政府辦理戶籍重新總登
    記時，重新登記並設籍，亦無其後之設籍資料，不知所蹤等
    情，業據其提出新北○○○○○○○○110年4月6日新北瑞戶字第110
    5851753號函失蹤人日據時期之戶口調查簿謄本等件為證，
    自堪信為真實。又查國民政府於34年10月25日臺灣光復後，
    曾於35年4月間實施戶口清查，嗣於35年10月1日辦理初次設
    籍登記，而當時人口於臺灣光復後未辦理初設戶籍登記之原
    因，不外乎失蹤、死亡等因素所致，此為公所週知之事實。
    而依現存戶籍資料查無詹氏英於35年10月1日申報初設戶籍
    登記之紀錄，復無證據可認詹氏英業已死亡，堪認詹氏英至
    遲於35年10月1日即處於失蹤之狀態，迄今仍行方不明之事
    實為真正，故聲請人聲請對失蹤人詹氏英為死亡之宣告，核
    與前開條文尚無不合，應予准許。又本院業已定2個月期間
    對失蹤人詹氏英為宣告死亡之公示催告，並於110年6月15日
    下午5時將該公示催告揭示於本院牌示處及登載於司法院網
    站，現申報期間屆滿2個月，未據失蹤人陳報其生存或知失
    蹤人生死者陳報其所知，亦經本院依職權查明無誤，本院自
    應依法宣告失蹤人死亡。
三、次按宣告死亡之裁定應確定死亡之時，家事事件法第159 條
    定有明文。而受死亡宣告者，以判決內所確定死亡之時，推
    定其為死亡；前項死亡之時，應為前條各項所定期間最後日
    終止之時。但有反證者，不在此限，民法第9條亦有明定。
    本件失蹤人詹氏英自35年10月1日失蹤，計至45年10月1日止
    失蹤屆滿10年，故應推定該日下午12時為其死亡之時，爰依
    法宣告詹氏英於45年10月1日下午12時死亡。
四、依家事事件法第154條第3項、第159條第1項，裁定如主文。
中　　華　　民　　國　　110 　年　　8 　　月　　23　　日
                  家事法庭法  官　何怡穎
以上正本係照原本作成。
如對本裁定抗告須於裁定送達後10日內向本院提出抗告狀。
中　　華　　民　　國　　110 　年　　8 　　月　　23　　日
                          書記官  葉憶葇